【裁判字號】    97,交抗,550
【裁判日期】    970602
【裁判案由】    違反道路交通管理處罰條例
【裁判全文】
臺灣高等法院交通事件裁定             97年度交抗字第550號
抗  告  人
即受處分人  甲○○
上列抗告人因違反道路交通管理處罰條例案件，不服臺灣基隆地
方法院，中華民國97年4月10日所為裁定（97年度交聲字第37號
），提起抗告，本院裁定如下：
    主  文
抗告駁回。
    理  由
一、按「汽車行駛於高速公路、快速公路或設站管制之道路，不
    遵使用限制、禁止、行車管制及管理事項之管制規則而有下
    列行為者，處汽車駕駛人新臺幣三千元以上六千元以下罰鍰
    ：．．．九、未依規定使用路肩。．．．。」、「汽車駕駛
    人有下列各款所列條款之一者，除依原條款處罰鍰外，並予
    記點：．．．三、有第四十三條、第五十三條或第五十四條
    情形之一者，各記違規點數三點。」，道路交通管理處罰條
    例第33條第1項第9款、第63條第1項第3款，分別定有明文。
二、本件抗告人即受處分人甲○○於96年10月25日15時17分許，
    駕駛車牌DO－7320號自用小客車，行經國道一號北上16公里
    處，因「行駛高速公路違規使用路肩」，經內政部警政署國
    道公路警察局第六隊執勤員警當場攔停掣單舉發，有內政部
    警政署國道公路警察局舉發違反道路交通管理事件通知單影
    本（公警局交第Z1A000804號）1張、內政部警政署國道公路
    警察局第一警察隊96年12月21日公警一交字第0960175685
    號函一件在卷可證，且為抗告人所不爭執，足認抗告人確有
    於上開時地駕車行駛高速公路路肩之違規事實。
三、抗告意旨略以：伊於上開時地駕駛上開車輛，行經國道一號
    北上16公里處，當時車流緩慢，行駛中發現「路肩通行限小
    型車」臨時性看板式標誌，也看見巡邏警車在旁，認為路肩
    可以行駛始行駛路肩。況上開看板下方雖有附註16－19，然
    其意為何，用路人難以理解，且其字體較小，車輛行進間不
    易發現，足認上開標誌之設置不明確且複雜，用路人不易理
    解且有誘導違規之實云云。
四、經查：本件抗告人違規當時設置於國道1號公路北向16.1 公
    里處之「路肩開放限小型車16-19」標誌牌，為紅底白字之
    禁制性質告示牌，其中「路肩開放限小型車」主牌面為紅底
    白字白邊框，長180公分、寬100公分；另附牌面「16-19」
    為白底黑字黑邊框，長60公分、寬80公分，有交通部臺灣區
    ○道高速公路局北區工程處97年2月26日北工內字第0976001
    791號函暨函附圖示（詳附件二）在卷可稽（見原審卷第14
    至18頁），而高速公路路肩依高速公路及快速公路交通管制
    規則，原則上禁止行駛，例外始開放行駛，且我國高速公路
    開放路肩行駛路段均有時間上之限制，是以上開「路肩開放
    限小型車16-19」之標誌牌，其意義為路肩開放限小型車之
    時段為16-19時，亦為一般用路人所得輕易理解，並無混淆
    誤認之虞，抗告人辯稱上開標誌之設置不明確且複雜，用路
    人不易理解且有誘導違規之實云云，無非空言，不足採信。
    至抗告人雖又辯稱：伊當時係看到巡邏警車在旁，認為路肩
    可以行駛始行駛路肩云云，但警車在高速公路上執勤勤務，
    為免阻礙交通大部分均係在路肩執勤，乃為一般行駛高速公
    路之用路人所明知，自不得僅以巡邏警車在「路肩通行限小
    型車」臨時性看板式標誌旁邊，即認路肩可以行駛，抗告人
    執此爭辯，顯屬無據。原處分機關援引道路交通管理處罰第
    33條第1項第9款處抗告人罰鍰新台幣4,000元，並依同條例
    第63條第1項第1款規定，計違規點數1點，並無不當，原審
    法院因依道路交通案件處理辦法第19條之規定，駁回抗告人
    之異議，亦無違誤。抗告人抗告意旨，仍執陳詞指摘原裁定
    不當，為無理由，應予駁回。
據上論結，應依道路交通案件處理辦法第26條、刑事訴訟法第41
2條，裁定如主文。
中    華    民    國    97    年     6    月     2    日
                  刑事第十九庭  審判長法  官  黃金富
                                      法  官  洪昌宏
                                      法  官  魏新國
以上正本證明與原本無異。
不得再抗告。
                                      書記官  楊秋鈴
中    華    民    國    97    年    6     月    2     日


司法院資訊處製作；財團法人民間司法改革基金會備份。
